臺灣高等法院高雄分院刑事裁定
111年度毒抗字第147號
抗  告  人  
即  被  告  陳怡君


上列抗告人因聲請觀察勒戒案件，不服臺灣橋頭地方法院中華民
國111年3月25日裁定（111年度毒聲字第152號），提起抗告，本
院裁定如下：
    主  文
抗告駁回。
    理  由
一、抗告意旨略以：抗告人即被告陳怡君（下稱抗告人）前曾向
    檢察官提出緩起訴或戒癮治療法，請鈞院能予准許。又因抗
    告人經濟不佳，手臂受傷需療養，爰請撤銷原裁定，更為適
    當之裁定等語。
二、按犯毒品危害防制條例第10條之罪者，檢察官應聲請法院裁
    定，令被告入勒戒處所觀察、勒戒，其期間不得逾二月；依
    前項規定為觀察、勒戒或強制戒治執行完畢釋放後，3年後
    再犯第10條之罪者，適用本條前2項之規定，毒品危害防制
    條例第20條第1項、第3項分別定有明文。而上開所謂「3年
    後再犯」，只要本次再犯（不論修正施行前、後）距最近1 
    次觀察、勒戒或強制戒治執行完畢釋放，已逾3年者，即該
    當之，不因其間有無犯第10條之罪經起訴、判刑或執行而受
    影響（最高法院刑事大法庭109年度台上大字第3826號裁定
    意旨參照）。
三、經查：抗告人基於施用第一級毒品（檢察官聲請書誤載為「
    第二級毒品」）之犯意，於民國110年10月7日17、18時許，
    在高雄市岡山區某公園廁所內，以針筒注射之方式，施用第
    一級毒品海洛因1次之事實，業據抗告人於偵查中坦承不諱
    ；又抗告人於110年10月9日凌晨3時12分許，經警採集其尿
    液送正修科技大學超微量研究科技中心檢驗，結果呈現海洛
    因代謝物可待因及嗎啡性反應，有該中心110年11月3日尿液
    檢驗報告與高雄市政府警察局保安警察大隊特勤中隊偵辦毒
    品危害防制條例嫌疑人液採採證代碼對照表（代碼：L專-00
    0000號）在卷可按，是被告確有前開施用第一級毒品海洛因
    之犯行，洵可認定。
四、被告前因施用毒品案件，經法院裁定送觀察、勒戒後，因認
    無繼續施用毒品之傾向，於102年7月9日執行完畢釋放出所
    ，有臺灣高等法院被告前案紀錄表在卷可稽。本案係被告於
    前開觀察、勒戒執行完畢釋放3年後所為，依前揭說明，縱
    被告其間因犯毒品危害防制條例第10條之罪經起訴、判刑或
    執行，仍應依同條例第20條第3項規定，再予觀察、勒戒。
五、原審依毒品危害防制條例第20條第3項、第1項之規定，並依
    卷證資料所示，認抗告人雖於偵查中陳述有接受戒癮治療意
    願，惟檢察官審酌被告曾有未完成戒癮治療之紀錄、3年內
    有3犯以上施用毒品案件，且另涉詐欺案件現經偵辦等情（
    此有卷附臺灣橋頭地方檢察署實施毒品戒癮治療檢核表暨臺
    灣高等法院被告前案紀錄表存卷可參），認抗告人顯不適合
    自費毒品戒癮治療之程序，故向法院聲請令其入勒戒處所觀
    察、勒戒，核無不合，進而據之准許檢察官之聲請，裁定抗
    告人施用第一級毒品，令入勒戒處所觀察、勒戒，其期間不
    得逾2月，於法並無違誤。
六、抗告人雖提出義大醫院診斷證明書證明其有手臂受傷之情事
    ，惟觀之該診斷證明書所載，抗告人係因受有左前臂切割傷
    5公分，而於109年3月5日至該院急診就醫，醫囑宜休養兩週
    。抗告人執已逾2年之前開傷勢辯以其因需療養，無法觀察
    、 勒戒，顯係狡卸之詞，無足採為其有利之認定。
七、綜上，被告執詞指摘原裁定不當，為無理由，其抗告應予駁
    回。
據上論結，應依刑事訴訟法第412條，裁定如主文。
中　　華　　民　　國　　111 　年　　4 　　月　　19　　日
                    刑事第三庭  審判長法  官  吳進寶
                                      法  官  陳億芳
                                      法  官  徐美麗
以上正本證明與原本無異。
本裁定不得再抗告。
中　　華　　民　　國　　111 　年　　4 　　月　　19　　日
                                      書記官  吳宗霖